臺灣高等法院高雄分院民事裁定
111年度再易字第6號
再審聲請人  許銀娣（原名宋銀娣）

            林君彥
            林君桓
再審相對人  吳志明
上列當事人間請求清償債務事件，聲請人對於民國110年12月15
日本院110 年度再易字第74號確定裁定聲請再審，裁定如下：
    主      文
再審之聲請駁回。
聲請費用由聲請人負擔。
    事實及理由
一、聲請意旨略以：本院110年度再易字第74號裁定（下稱原確
    定裁定）忽略歷次裁定實為同一事件，不應有所區分，故原
    確定裁定認「伊等對原確定裁定聲請再審之主張合於法定再
    審理由，始須遞次審理原確定裁定前之歷次確定裁判有無理
    由」，為創設法律所無之限制。其次，原確定裁定未實質審
    理，相對人吳志明於接受ＯＯ警察局詢問時，已坦承股東同意
    書等文件係其偽造，相關款項非投資款，且相對人與伊等被
    繼承人林顯峻非親非故，僅係生意上來往之朋友，上開款項
    衡情屬借款，本院歷次裁定認定非屬借款，有違經驗法則，
    而有判決違背法令情事，上開證據資料既足以推翻原確定判
    決所認定之事實，但本院歷次裁定對此鐵證竟未審酌，率而
    駁回再審聲請，爰依法聲請再審，請求：㈠原確定判決廢棄
    ；㈡相對人應給付聲請人新臺幣120萬元。
二、按對於民事確定裁定聲請再審，依民事訴訟法第507條準用
    同法第501條第1項第4款規定，應以訴狀表明再審理由，此
    為法定必備之程式，否則其聲請即屬不合法。所謂表明再審
    理由，係指必須敘明確定裁定有民事訴訟法第496條第1項各
    款所列再審原因之何款事由或有同法第497條之情形，暨合
    於各該款法定再審事由之具體情事而言，倘僅泛言有何條款
    之再審事由，無具體情事者，仍難謂已合法表明再審事由，
    其聲請即屬不合法，且毋庸命其補正，逕行駁回之（最高法
    院105年度台抗字第600號、103年度台抗字第663號裁定意旨
    參照）。次按當事人聲請再審，聲明係對某件裁定為再審，
    但其再審訴狀理由，指摘該確定裁定以前之再審裁判如何違
    法部分，不能認係對所聲請再審裁定之再審理由，法院無一
    一論斷之必要（最高法院86年度台聲字第172號民事裁定要
    旨參照）。再按聲請再審，係請求廢棄其前確定裁定為目的
    ，苟聲請人對原確定裁定聲請再審之主張合於法定再審理由
    ，始須遞次審理原確定裁定前之諸確定裁判，如對原確定裁
    定聲請再審既非有理由，法院即無庸就該確定裁定前之諸確
    定裁判為審理（最高法院107年度台聲字第227號民事裁定要
    旨參照）。
三、經查：
  ㈠聲請人自本院105年度上易字第336號判決確定後，已多次對
    該事件接續聲請再審。聲請人嗣針對本院110年度再易字第6
    5號裁定聲請再審，經本院以110年度再易字第74號受理後，
    以其並未敘明上開65號裁定有何符合法定再審事由之具體情
    事，而以其再審聲請不合法裁定駁回確定（即原確定裁定）
    ，聲請人再對原確定裁定聲請本件再審一節，業據本院依職
    權調取原確定裁定、歷次裁定全部卷宗核閱無誤，先予敘明
    。
  ㈡本件聲請人既係對原確定裁定聲請再審，依法須以其對原確
    定裁定聲請再審之主張合於法定再審理由為前提，始須遞次
    審理原確定裁定以前之各確定裁判有無理由。聲請人僅泛稱
    ：原確定裁定忽略歷次裁定實為同一事件，原確定裁定係創
    設法律所無之不必要限制而有違背法令之處云云，惟並未表
    明原確定裁定有何民事訴訟法第496條第1項各款或第497條
    所列再審原因，及有何合於各款再審事由之具體情事，本件
    再審之聲請，即非合法。
  ㈢聲請人另主張警局刑案移送書記載相對人吳志明於警詢時已
    坦承股東同意書等文件係其偽造，而有發現未經斟酌之證物
    或得使用該證物者，原確定裁定認定款項非借款，有違經驗
    法則而有判決違背法令情事云云。然此係屬本院105年度上
    易字第336號確定判決認定事實範疇，綜觀原確定裁定理由
    ，並未認定款項非借款，聲請人此部分主張，核屬誤解。至
    聲請人所指前開警局刑案移送書所載內容，有屬未經斟酌或
    得使用之證物，如經斟酌可使其受較有利益之裁判，而指摘
    本院歷次裁定均未審酌上開證據，即一再駁回再審聲請，有
    不當違法乙節，惟依上開說明，此係屬本院認聲請人對原確
    定裁定聲請再審有理由後，始須遞次審理該確定裁定前之各
    確定裁判有無理由之問題，然本件對於原確定裁定之再審聲
    請既不合法，本院自無庸就原確定裁定前之各確定裁判為遞
    次審理。
四、綜上，本件再審之聲請為不合法，應予駁回，爰裁定如主文
    。
中　　華　　民　　國　　111 　年　　3 　　月　　25　　日
                          民事第二庭
                              審判長法  官  黃國川
                                    法  官  李怡諄
                                    法  官  何佩陵
以上正本證明與原本無異。
本件不得抗告。
中　　華　　民　　國　　111 　年　　3 　　月　　25　　日
                                    書記官  陳旻萱